【裁判字號】    98,易,620
【裁判日期】    980331
【裁判案由】    竊盜
【裁判全文】
臺灣板橋地方法院刑事判決               98年度易字第620號
公  訴  人  臺灣板橋地方法院檢察署檢察官
被      告  丙○○
            丁○○
上列被告等因竊盜等案件，經檢察官提起公訴（98年度偵緝字第
378 號、第379 號、第380 號），本院以裁定進行簡式審判程序
，判決如下：
    主  文
丙○○竊盜，累犯，處有期徒刑肆月。又竊盜，累犯，處有期徒
刑伍月；扣案機車鑰匙壹支沒收。又共同攜帶兇器竊盜，累犯，
處有期徒刑捌月；扣案螺絲起子壹支沒收。又竊盜，累犯，處有
期徒刑伍月；扣案機車鑰匙壹支沒收。上開有期徒刑部分應執行
有期徒刑壹年捌月。
丁○○共同攜帶兇器竊盜，累犯，處有期徒刑捌月。扣案螺絲起
子壹支沒收。
    事  實
一、丙○○與丁○○為兄弟關係。丙○○前因違反毒品危害防制
    條例案件，經本院以91年度易字第608 號判處有期徒刑5 月
    確定，復因竊盜案件，經臺灣高等法院以91年度上易字第23
    01號判處有期徒刑2 年10月確定，上開2 項有期徒刑經接續
    執行，而於民國93年4 月28日縮短刑期假釋出監；惟丙○○
    於假釋期間內，另因竊盜案件，經本院以94年度易字第1507
    號判處有期徒刑10月確定（嗣經裁定減刑為有期徒刑5 月確
    定），丙○○上開假釋亦經撤銷，所餘刑期與前述減刑後之
    有期徒刑5 月接續執行，而於96年12月15日縮刑期滿執行完
    畢。丁○○前因竊盜案件，經臺灣桃園地方法院以95年度易
    字第973 號判處有期徒刑8 月確定，復因竊盜等案件（4 項
    竊盜犯行），經本院以95年度易字第1664號判處有期徒刑7
    月、有期徒刑7 月、有期徒刑7 月、有期徒刑7 月，應執行
    有期徒刑2 年確定，再因竊盜案件，經臺灣桃園地方法院以
    95年度易字第1808號判處有期徒刑1 年確定，上開6 項宣告
    之有期徒刑嗣經法院裁定減刑並定其應執行有期徒刑1 年10
    月確定，刑期起算日期為95年10月26日，而於97年5 月10日
    縮刑期滿執行完畢。詎丙○○、丁○○均仍不知警惕，而分
    別有下列之竊盜犯行：
  (一)丙○○意圖為自己不法之所有，於97年10月7 日上午某時許
    ，在臺北縣鶯歌鎮○○路附近某處，徒手竊取停放於該處路
    邊之不詳人所有自用小貨車上之汽車電瓶1 顆，得手後即將
    之持往位於臺北縣鶯歌鎮○○路194 之1 號由賴謝淑麗所經
    營之資源回收廠，出售予不知情之賴謝淑麗，所得款項均供
    己花用。
  (二)丙○○於97年11月1 日上午10時30分許，行經臺北縣新莊市
    ○○街18號前，見戊○○所有之車牌號碼FDC-642 號重型機
    車1 輛停放該處路邊，無人看管，丙○○認有機可乘，竟意
    圖為自己不法之所有，持其所有之機車鑰匙1 支，上前發動
    該重型機車而竊取之，得手後供己代步之用。
  (三)丙○○於竊得上開重型機車後，於97年11月2 日上午8 時20
    分許，騎乘上開機車搭載丁○○（丁○○不知該機車係屬贓
    車），行經臺北縣鶯歌鎮○○路173 巷1 號前，見乙○○所
    有之車牌號碼F6-959號大貨車1 輛停放該處路邊，無人看管
    ，丙○○、丁○○2 人認有機可乘，竟共同基於意圖為自己
    不所有之犯意聯絡，由丁○○負責在旁把風，丙○○則持其
    所有之金屬材質、客觀上足以對人之生命、身體、安全構成
    威脅，可為兇器使用之螺絲起子1 支，下車撬開該大貨車電
    瓶座之卡榫後，竊取其內之電瓶2 顆，得手後2 人即共乘上
    開機車逃離現場，並亦將竊得之電瓶出售予不知情之賴謝淑
    麗，所得款項則供渠2 人朋分花用。嗣於97年11月2 日上午
    9 時25分許，為警於臺北縣鶯歌鎮○○○路與中正三路路口
    處查獲丙○○、丁○○2 人，並扣得丙○○所有之前述機車
    鑰匙1 支、螺絲起子1 支等物。
  (四)丙○○於97年11月18日中午12時許，行經臺北縣蘆洲市○○
    街三民公園旁之人行道，見甲○○所管領使用之車牌號碼JR
    U-196 號重型機車1 輛停放該處路邊，無人看管，丙○○認
    有機可乘，竟意圖為自己不法之所有，持其所有之機車鑰匙
    1 支，上前發動該重型機車而竊取之，得手後供己代步之用
    。嗣於97年11月19日下午1 時許，在臺北縣鶯歌鎮○○路13
    5 號前為警查獲，並扣得丙○○所有之前述機車鑰匙1 支。
二、案經乙○○訴由臺北縣政府警察局三峽分局報請臺灣板橋地
    方法院檢察署檢察官偵查起訴。
    理  由
一、上揭事實，業據被告丙○○、丁○○2 人迭於偵查中及本院
    審理時均坦白承認，核與告訴人乙○○、被害人戊○○、甲○○於警詢及偵查中檢察官訊問時指訴及結證所述之情節、
    證人賴謝淑麗於警詢、偵查中檢察官訊問時所證述之情節相
    符，並有告訴人乙○○、被害人戊○○、甲○○所出具之贓
    物認領保管單各1 紙、證人賴謝淑麗所提出之收買商品明細
    資料1 紙、監視錄影畫面翻拍照片4 幀等在卷可稽，及機車
    鑰匙2 支、螺絲起子1 支等物扣案可資佐證，足認被告丙○○、丁○○2 人上開自白，均核與事實相符；本件事證明確
    ，被告2 人犯行均堪以認定。
二、核被告丙○○如事實欄第1 項(一)、(二)、(四)所載之行為，均係
    犯刑法第320 條第1 項之竊盜罪；被告丙○○、丁○○2 人
    如事實欄第1 項(三)所載之行為，則係犯刑法第321 條第1 項
    第3 款之攜帶兇器竊盜罪，被告2 人此部分攜帶兇器竊盜犯
    行，彼此間有犯意之聯絡及行為之分擔，渠2 人並已共同實
    行犯罪之行為，均為共同正犯。被告丙○○上開4 項竊盜犯
    行，犯意各別，行為互異，應予分論併罰。又被告丙○○、
    丁○○2 人分別有如事實欄第1 項所載之犯罪科刑及執行紀
    錄，有臺灣高等法院被告前案紀錄表各1 份在卷可參，渠2
    人於受有期徒刑之執行完畢後，5 年內故意再犯本件有期徒
    刑以上之罪，均為累犯，應依刑法第47條第1 項規定加重其
    刑。爰分別審酌被告丙○○、丁○○2 人之犯罪動機、目的
    、手段、各次竊得財物之價值、渠等行為對於告訴人乙○○
    、被害人戊○○、甲○○所造成之損害程度，及被告2 人犯
    後均坦承犯行，態度尚稱良好等一切情狀，分別量處如主文
    所示之刑，並就被告丙○○所宣告之有期徒刑部分定其應執
    行之刑。扣案如事實欄第1 項(三)所載之機車鑰匙1 支，及扣
    案如事實欄第1 項(四)所載之機車鑰匙1 支，分別係被告丙○○所有供其如事實欄第1 項(二)、(四)所載竊盜犯行所用之物，
    而扣案如事實欄第1 項(三)所載之螺絲起子1 支，則係被告丙○○所有供其與被告丁○○如事實欄第1 項(三)所載竊盜犯行
    所用之物，此據被告2 人供承明確，爰均依刑法第38條第1
    項第2 款規定宣告沒收（前述螺絲起子1 支，依共同正犯責
    任共通原則，併於被告丁○○部分亦宣告沒收）。
據上論斷，應依刑事訴訟法第284 條之1 、第273 條之1 第1 項
、第299 條第1 項前段，刑法第28條、第320 條第1 項、第321
條第1 項第3 款、第47條第1 項、第51條第5 款、第38條第1 項
第2 款，刑法施行法第1 條之1 第1 項、第2 項前段，判決如主
文。
本案經檢察官連思藩到庭執行職務
中    華    民    國    98    年     3    月    31    日
                刑事第十四庭  法  官  劉景宜
上列正本證明與原本無異。
如不服本判決，應於判決送達後10日內敘明上訴理由，向本院提
出上訴狀 (應附繕本) ，上訴於臺灣高等法院。其未敘述上訴理
由者，應於上訴期間屆滿後20日內向本院補提理由書「切勿逕送
上級法院」。
                              書記官  謝秀青
中    華    民    國    98    年    4     月    3     日
附錄本案論罪科刑法條全文：
刑法第320 條第1 項、第321 條第1 項第3 款
中華民國刑法第320條
（普通竊盜罪、竊佔罪）
意圖為自己或第三人不法之所有，而竊取他人之動產者，為竊盜
罪，處5年以下有期徒刑、拘役或5百元以下罰金。
意圖為自己或第三人不法之利益，而竊佔他人之不動產者，依前
項之規定處斷。
前二項之未遂犯罰之。
中華民國刑法第321條
（加重竊盜罪）
犯竊盜罪而有左列情形之一者，處6月以上、5年以下有期徒刑：
一、於夜間侵入住宅或有人居住之建築物、船艦或隱匿其內而犯
    之者。
二、毀越門扇、牆垣或其他安全設備而犯之者。
三、攜帶兇器而犯之者。
四、結夥三人以上而犯之者。
五、乘火災、水災或其他災害之際而犯之者。
六、在車站或埠頭而犯之者。
前項之未遂犯罰之。


司法院資訊處製作；財團法人民間司法改革基金會備份。
